# 引入 PE 投资子公司并签订对赌条款，对赌协议到期会计处理问题

提问人：会 计视 野 ing 时间：2022-07-01 12:39:30
陈版主，您好，请教如下问题：A公司和B公司分别出资 2500 万成立C公司,C公司将资金注入D公司，A公司对C、D具有实际控制权，A/B/C签订对赌条约， 5 年内D公司不能上市，C公司需要按照9%单利计算偿还A公司和B公司本金加利息，到期未实现承诺，C公司如何进行会计处理？A公司合并报表中利息应当计入财务费用影响损益还是应当按照少数股东B公司退出，作为权益性交易处理计入资本公积？如果是计入财务费用，支付给B公司的利息是否应当计入少数股东损益？

回答人：chenyiwei
1 、C公司个别报表层面：将回购承诺作为授予A、B（尤其是少数股东B）的卖出期权处理，作为以公允价值计量且其变动计入损益的金融负债（类似于衍生金融负债，公允价值为回购价格高于预计回购时点标的股份公允价值的差额）。
2 、A的合并报表层面：需将C授予B的回购权作为回购自身权益工具的合同义务处理，除了正常确认少数股东权益之外，应在对赌协议签订时，就有义务支付的回购款本金确认一项负债，后续每年按约定利率对其计息并列入各年度财务费用。后续如果D上市，相应地对B的回购义务解除，则将届时回购义务相关负债的账面价值（本金+利息）转入资本公积处理。

提问人：会 计视 野 ing 时间：2022-07-06 10:01:50
如果C公司对D公司具有控制权，签订对赌协议时，C公司个别报表中确认了金融负债，同时确认对D公司的长期股权投资或长期应收款，C公司的合并报表如何处理，是否应当按照处置子公司少数股权处理？个别报表与合并报表如何衔接？

回答人：chenyiwei
C的合并报表层面在确认回购义务相关负债时，对应借记资本公积，此时可能导致C合并报表层面的资本公积出现负数余额。

提问人：会 计视 野 ing 时间：2022-07-08 08:46:10
陈版主您好，此时C合并报表层面的资本公积是其他资本公积还是资本溢价呢？

回答人：chenyiwei
资本溢价或股本溢价。